臺灣雲林地方法院刑事判決
109年度交簡上字第45號
上  訴  人
即  被  告  蘇建誠



上列上訴人因過失傷害案件，不服本院民國109年11月4日109年
度交簡字第66號所為第一審判決（起訴案號：108年度偵字第718
1號），提起上訴，本院管轄之第二審合議庭判決如下：
    主  文
上訴駁回。
蘇建誠緩刑貳年。
    事實及理由
一、蘇建誠於民國108年7月10日上午8時40分許，駕駛車牌號碼0
    00-0000號自用小客車，自雲林縣○○鄉○○村○○00號（以下簡
    稱田寮32號）其住處之庭院，啟動欲進入車道行駛時，原應
    注意汽車起駛前應顯示方向燈，注意前後左右有無障礙或車
    輛行人，並應禮讓行進中之車輛優先通行，當時天候雨、柏
    油路面濕潤、日間自然光線、無障礙物，視距良好等情，並
    無不能注意之情事，竟疏未注意及此，貿然將該自用小客車
    駛入車道，適劉鳳騎乘車牌號碼000-0000號重型機車，沿田
    寮32號前方之自行車道，由北往南方向行駛，一時閃避不及
    撞擊蘇建誠所駕駛之上開自用小客車而人車倒地，因而受有
    雙側肩膀擦挫傷、右側膝蓋、足背多處挫擦傷合併皮下腫脹
    及胸部擦挫傷等傷害。蘇建誠於肇事後，於偵查機關尚未發
    覺肇事者前，向據報前來車禍現場處理之警員表明其為肇事
    者而接受裁判。
二、前開犯罪事實，業據被告蘇建誠於本院準備程序及審理中均
    坦承不諱，核與證人即告訴人劉鳳於警詢、偵訊之證述大致
    相符（他卷第3、4頁，偵卷第7、8、39、40頁），並有賴成
    宏外科診所診斷證明書、佛教慈濟醫療財團法人大林慈濟醫
    院醫療診斷證明書、交通部公路總局嘉義區監理所109年1月
    13日嘉監鑑字第1080286037號函暨車輛行車事故鑑定會鑑定
    意見書、道路交通事故現場圖、道路交通事故調查報告㈠㈡、
    證號查詢汽車駕駛人、雲林縣警察局舉發違反道路交通管理
    事件通知單影本、雲林縣警察局斗南分局怡美派出所道路交
    通事故肇事人自首情形紀錄表、雲林縣警察局110年3月9日
    雲警交字第1100009537號函及所附雲林縣警察局勤務指揮中
    心受理110報案紀錄單各1份及道路交通事故照片11張（本院
    交簡上卷第57、59頁，本院109年度交簡字第66號卷第13頁
    ，偵卷第9、10、12至20、24、26、35、36頁）在卷可稽，
    足認被告上開任意性之自白核與事實相符，足堪採信。從而
    ，本案事證明確，被告上開犯行，應洵堪認定。
三、上訴人即被告之上訴意旨略以：請斟酌被告未曾因故意犯罪
    受有期徒刑以上刑之宣告，且已與告訴人以新臺幣(下同)3
    萬元達成和解，並已履行賠償責任，給予緩刑宣告等語。
四、經查，原審認被告犯刑法第284條前段之過失傷害罪，犯罪
    事證明確，並依刑法第62條前段規定減輕其刑，審酌被告因
    駕駛自用小客車啟動進入車道，未禮讓行進中車輛先行，肇
    致本次車禍事故，造成告訴人人車倒地受傷，實有不該，參
    酌被告犯後坦承犯行、無前科之素行、被告與告訴人之過失
    程度（被告為肇事原因；告訴人無肇事原因）、告訴人所受
    傷勢，暨被告雖與告訴人以3萬元達成和解，然迄至109年10
    月未履行賠償責任，兼衡其自陳高中肄業之智識程度、無業
    、現與母親同住等一切情狀，爰依刑事訴訟法第449條第2項
    、第454條第1項，刑法第284條前段、第41條第1項前段、第
    62條，刑法施行法第1條之1第1項，量處拘役50日，並諭知
    易科罰金之折算標準，經核原審認事用法均無不合，量刑亦
    屬妥適，此部分被告既非指摘原判決有何不當或違法，其請
    求從輕量刑，為無理由，自應予駁回。
五、末查，被告未曾因故意犯罪受有期徒刑以上刑之宣告，此有
    臺灣高等法院被告前案紀錄表1份在卷可查，素行尚可；又
    本案係偶發過失犯，被告事後已坦承犯行，犯後態度尚稱良
    好，被告於原審已與告訴人達成和解，此有本院109年度交
    附民字第56號和解筆錄1份在卷可憑（本院109年度交易字第
    115號卷第37頁），但被告稱因疫情影響使工作及收入不穩
    定，未能於原審判決前給付賠償金，已於109年11月12日給
    付全部和解金完畢，有被告提出和解書影本1張在卷可憑（
    本院交簡上卷第15頁），另告訴人亦於電話告知本院願意給
    予被告緩刑等語，有本院公務電話記錄1張在卷（本院交簡
    上卷第31頁），且有被告提出告訴人陳請法院從輕量刑之書
    狀1張在卷可憑（本院交簡上卷第85頁），足認被告已獲得
    告訴人諒解。本院認被告因一時之過失不慎致罹刑典，經此
    偵審及科刑判決教訓，應知所警惕，當無再犯之虞，所受本
    案刑之宣告，以暫不執行為適當，併宣告被告緩刑2年。
據上論斷，應依刑事訴訟法第455條之1第1項、第3項、第368條
，刑法第74條第1項第1款，判決如主文。
本案經檢察官吳淑娟提起公訴，檢察官林豐正到庭執行職務。
中　　華　　民　　國　　110 　年　　4 　　月　　7 　　日
                  刑事第三庭  審判長法  官  吳基華
　　　　　　　　　　　              法  官  陳碧玉
　　　　　　　　　　　              法  官  張恂嘉
以上正本證明與原本無異。
不得上訴。
                                    書記官  洪青霜
中　　華　　民　　國　　110 　年　　4 　　月　　7 　　日
附錄本案論罪科刑法條全文：
中華民國刑法第284條
因過失傷害人者，處一年以下有期徒刑、拘役或十萬元以下罰金
；致重傷者，處三年以下有期徒刑、拘役或三十萬元以下罰金。